臺灣新北地方法院板橋簡易庭民事簡易判決
111年度板簡字第1140號
原      告  第一產物保險股份有限公司

法定代理人  李正漢  
訴訟代理人  張鈞迪（兼送達代收人）

被      告  李宗融  


上列當事人間請求侵權行為損害賠償事件，本院於民國111年7月
7日言詞辯論終結，判決如下：
    主      文
被告應給付原告新臺幣參拾柒萬陸仟伍佰陸拾捌元，及自民國一
百一十一年五月三日起至清償日止，按週年利率百分之五計算之
利息。
原告其餘之訴駁回。
訴訟費用由被告負擔百分之七十三，餘由原告負擔。
本判決原告勝訴部分得假執行。
原告其餘假執行之聲請駁回。
    事實及理由
一、本件被告經合法通知，無正當理由未於言詞辯論期日到場，
    核無民事訴訟法第386條所列各款情形，爰依原告之聲請，
    由其一造辯論而為判決。
二、原告主張：
　　被告於民國109年7月7日15時24分許，駕駛車牌號碼00-0000
    號自用小貨車，行經新北市○○區○道○號38公里100公尺處北
    側向外側時，因未保持行車安全距離之過失，而撞擊由原告
    承保車體損失險、訴外人陳和平所有並駕駛之車牌號碼000-
    0000號自用小客車（下稱系爭車輛），致系爭車輛受損。又
    系爭車輛於車禍發生時之市價為新臺幣（下同）56萬元，經
    裕信汽車股份有限公司（下稱裕信公司）預估修復費用為60
    1,710元，依常理於維修過程中追加維修項目及金額之情形
    亦甚普遍，若將系爭車輛送廠維修，將付出高妤系爭車輛市
    價之維修費用，故以全損報廢處理，並支付保險理賠金517,
    790元完畢。為此，爰依保險代位及侵權行為損害賠償之法
    律關係，請求被告賠償損害等語。並聲明：㈠被告應給付原
    告517,790元，及自起訴狀繕本送達翌日起至清償日止，按
    週年利率百分之5計算之利息。㈡願供擔保請准宣告假執行。
三、法院之判斷：
  ㈠原告主張之事實，業據其提出國道公路警察局第六公路警察
    大隊樹林分隊道路交通事故當事人登記聯單、初步分析研判
    表、系爭車輛行車執照、中古車行情指南、裕信公司估價單
    、車損照片、理賠計算書及車輛異動登記書等件為證，並經
    本院依職權向內政部警政署國道公路警察局第六公路警察大
    隊調閱本件道路交通事故卷宗，核閱屬實。又被告就原告主
    張之前揭事實，業於相當時期受合法之通知，而於言詞辯論
    期日不到場，亦未提出準備書狀爭執，依民事訴訟法第436
    條第2項、第280條第3項準用第1項之規定，視同自認，是依
    本院調查證據之結果，堪認原告之主張為真正。
  ㈡按物被毀損時，被害人除得依民法第196條請求賠償外，並不
    排除民法第213條至第215條之適用。依民法第196條請求賠
    償物被毀損所減少之價額，得以修復費用為估定之標準，但
    以必要者為限（例如：修理材料以新品換舊品，應予折舊）
    。被害人如能證明其物因毀損所減少之價額，超過必要之修
    復費用時，就其差額，仍得請求賠償【最高法院77年度第9
    次民事庭會議決議㈠可資參照】。原告固主張系爭車輛因預
    估修復費用超過當時市價，評估後以報廢處理，被告應支付
    報廢後之理賠全部金額云云，惟並未提出系爭車輛無法修復
    之證明以實其說，則系爭車輛因毀損所減少之價額，自應以
    修復費用為估定之標準，而非以原告最後支付理賠金之數額
    為依據，故原告主張被告應支付理賠金額之全部，並無依據
    。查，系爭車輛預估之修復費用為601,710元（鈑裝拆裝工
    資50,725元、塗裝烤漆工資46,875元、零件504,110元），
    有上開估價單、車損照片為據，而依行政院所頒固定資產耐
    用年數表及固定資產折舊率之規定，系爭車輛之耐用年數為
    5年，依定率遞減法每年折舊千分之369，另依營利事業所得
    稅查核準則第95條第6項規定「固定資產提列折舊採用定率
    遞減法者，以1年為計算單位，其使用期間未滿1年者，按實
    際使用之月數相當於全年之比例計算之，不滿1月者，以1月
    計」，又系爭車輛為108年3月出廠，有系爭車輛之行車執照
    附卷可稽（見本院卷第18頁），至本件事故發生之109年7月
    7日止，已使用1年4月，則零件扣除折舊後之修復費用估定
    為278,968元（計算式如附表），加計毋庸折舊之工資費用9
    7,600元後，共計為376,568元（計算式：278,968+97,600＝3
    76,568），即為原告得請求之修復費用。
  ㈢末按遲延之債務，以支付金錢為標的者，債權人得請求依法
    定利率計算之遲延利息。給付無確定期限者，債務人於債權
    人得請求時，經其催告而未為給付，自受催告時起，負遲延
    責任。其經債權人起訴而送達訴狀，或依督促程序送達支付
    命令，或為其他相類之行為者，與催告有同一之效力。應付
    利息之債務，其利率未經約定，亦無法律可據者，週年利率
    為百分之5，民法第233條第1項、第229條第2項及第203條分
    別定有明文。本件原告請求被告給付之損害賠償，係以支付
    金錢為標的，且無確定期限及約定利率，故原告請求被告給
    付自起訴狀繕本送達翌日即111年5月3日起至清償日止，按
    週年利率百分之5計算之利息，併應准許。
四、綜上所述，原告基於保險代位及侵權行為損害賠償之法律關
    係，請求被告給付376,568元，及自起訴狀繕本送達翌日即1
    11年5月3日起至清償日止，按週年利率百分之5計算之利息
    ，為有理由，應予准許。逾此範圍之請求，即無所據，應予
    駁回。
五、本件原告勝訴部分，係依民事訴訟法第427條第2項第11款適
    用簡易訴訟程序所為被告敗訴之判決，爰依民事訴訟法第43
    6條第2項、第389條第1項第3款規定，依職權宣告假執行。
    至原告敗訴之部分，其假執行之聲請即失所附麗，應予駁回
    。
六、訴訟費用負擔之依據：民事訴訟法第79條。
中　　華　　民　　國　　111 　年　　7 　　月　　28　　日
                  臺灣新北地方法院板橋簡易庭
                        法  官  陳怡親
以上為正本係照原本作成。
如不服本判決，應於送達後20日內，向本院提出上訴狀並表明上
訴理由，如於本判決宣示後送達前提起上訴者，應於判決送達後
20日內補提上訴理由書（須附繕本）。
中　　華　　民　　國　　111 　年　　7 　　月　　28　　日
                        書記官  劉芷寧
附表：
折舊時間           金額
第1年折舊值        504,110×0.369=186,017
第1年折舊後價值    504,110-186,017=318,093
第2年折舊值        318,093×0.369×(4/12)=39,125
第2年折舊後價值    318,093-39,125=278,968